---
title: "R Drill Homework#1"
author: "HwiJoonJ"
date: "2024-03-13"
output: html_document
---

```{r setup, include=FALSE}
knitr::opts_chunk$set(echo = TRUE) #명령어를 수행한게 같이 출력되도록 설정 True
```

## Example #1.
기본연산 및 수학함수를 활용하여 아래를 계산하시오.

(1) $\sqrt5$ 
```{r, echo=TRUE, eval=TRUE}
print(sqrt(5))
```
(2) $e^5$
```{r, echo=TRUE, eval=TRUE}
print(exp(5))
```
(3) $log_{10} 20$
```{r, echo=TRUE, eval=TRUE}
print(log10(20))
```
(4) $ln 20$
```{r, echo=TRUE, eval=TRUE}
print(log(20))
```
(5) $\Gamma (5)$
```{r, echo=TRUE, eval=TRUE}
print(gamma(5))
```
(6) $|-4.5|$
```{r, echo=TRUE, eval=TRUE}
print(abs(-4.5))
```
(7) $\pi~(2째자리까지 반올림)$
```{r, echo=TRUE, eval=TRUE}
print(round(pi,2))
```

## Example #2.
다음과 같은 분포에 대한 확률밀도함수를 산출하시오.

(1) Normal Distribution: $X=5$, $\mu = 5$, $\sigma = 1$
```{r, echo=TRUE, eval=TRUE}
dnorm(x=5, mean=5, sd=1)
```
(2) Exponential Distribution: $X=1$, $\lambda=5$
```{r, echo=TRUE, eval=TRUE}
dexp(x=1, rate=5)
```
(3) Weibull Distribution: $X=50$, $\alpha=80$, $\beta=1.5$
```{r, echo=TRUE, eval=TRUE}
dweibull(x=50, shape=80, scale=1.5)
```

## Example #3. 
A=5, b=6일 때 변수를 할당하여 다음 식을 계산하시오. 계산이 끝난 후 A와 B 변수를 한번에 지우도록 스크립트를 작성하시오.

(1) $2A+b^2$
```{r, echo=TRUE, eval=TRUE}
A=5; b=6;
No1 = 2*A + b^2
rm(A, b)
print(No1)
```
(2) $A^5 \times 3^b$
```{r, echo=TRUE, eval=TRUE}
A=5; b=6;
No2 = A^5 + 3^b
rm(A, b)
print(No2)
```

## Example #4.
다음과 같이 정규분포에 대한 확률밀도함수를 기반으로 입, 출력 함수를 정의하시오.

input variable: $x$, $\mu$, $\sigma$

output variable: $10 \times f(x)$

given function: $f(x)$ =${1}\over{\sigma \sqrt(2\pi)}$ $exp$ $($ ${-(x-\mu)^2}\over{2 \sigma^2}$ $)$

```{r, eval=TRUE, echo=TRUE}
x=0; mu=0; sigma=1;
NormFunc = function(x, mu, sigma) {
  value = 1/(sigma*sqrt(2*pi))*exp(-((x-mu)^2)/(2*sigma^2))
  return(value)
}
NormFunc(x, mu, sigma)
```

## Example #5.
합: sum(), 곱: prod() 함수를 사용하여 아래의 연산을 수행하시오.

(1) $1^2 + 2^2 + 3^2 + \dots + 99^2 + 100^2$
```{r, eval=TRUE, echo=TRUE}
sum(1:100 * 1:100)
```

(2) $1 \times 2 \times 3 \times \dots 9 \times 10$
```{r, eval=TRUE, echo=TRUE}
prod(1:10)
```

(3) $$\sum_{i=1}^{20}{ \cos(  \frac{i}{20} \pi)}$$
```{r, eval=TRUE, echo=TRUE}
sum(cos(seq(1,20)/20*pi))
```

## Example #6.
2의 배수로 구성된 $3\times 3$ 행렬을 생성하고, 행 이름을 알파벳, 열 이름을 한글로 정의하시오. 또한,
2행 3열에 해당하는 값을 추출하시오.

```{r, eval=TRUE, echo=TRUE}
m = matrix((1:9)*2, ncol=3, nrow=3)
dimnames(m)[[1]] = c("A", "B", "C")
dimnames(m)[[2]] = c("가", "나", "다")
print(m[2,3])
```

## Example #7.
R에서 기본으로 제공되는 iris 데이터에서, 종류(Species)가 ‘virginica’인 데이터만 추출하시오.

```{r, eval=TRUE, echo=TRUE}
vir = iris[which(iris$Species == 'virginica'),]
print(vir)
```

## Example #8.
iris 데이터의 3번째 열, Species 변수를 각각 벡터로 저장하고, 두 벡터를 원소로 가지는 리스트를 생
성하시오.

```{r, echo=TRUE, eval=TRUE}
vec1 = iris[,3]
vec2 = iris$Species
L = list(vec1, vec2)
print(L)
```

## Example #9. 
데이터를 입력값으로 받아서 데이터의 각 행마다 아래의 반복문을 수행하는 함수 코드를 작성하시오.

- 모든 행에 대하여 ‘Species’ 변수가 ‘setosa’인 경우 1을 출력, ‘versicolor’인 경우 2를 출력, ‘virginica’인 경우 3을 출력

- 출력은 print() 함수를 사용할 것

- 단순 연산이 아니라 “함수화”가 이루어진 코드만을 정답으로 인정

```{r, echo=TRUE, eval=TRUE}
Specnum = function(dat) {
  for(i in c(1:length(dat$Species))) {
    if(dat$Species[i] == 'setosa') {
      print(1)
    }
    if(dat$Species[i] == 'versicolor') {
      print(2)
    }
    else {
      print(3)
    }
  }
}
Specnum(iris)
```