---
title: '산업공학특론I_10주차_주성분회귀&부분최소제곱회귀_실습'
author: 'Munwon Lim'
date: '5/8/2024'
output: html_document
---

```{r setup, include=FALSE}
knitr::opts_chunk$set(echo = TRUE)
knitr::opts_chunk$set(fig.width=9, fig.height=9)
```

<br>
<br>
<br>


## [데이터 분석]

(https://www.kaggle.com/datasets/sohommajumder21/appliances-energy-prediction-data-set)

저에너지 건물의 가전제품 에너지 사용량에 관한 회귀 모델을 만들기 위한 실험 데이터

* date: 날짜 (시간 연-월-일 시:분:초)
* Appliances: 총 에너지 사용량 (Wh)
* lights: 집안의 조명 장치의 에너지 사용량 (Wh)
* T1: 주방 온도 (섭씨)
* RH_1: 주방 습도 (%)
* T2: 거실 온도 (섭씨)
* RH_2: 거실 습도 (%)
* T3: 세탁실 온도 (섭씨)
* RH_3: 세탁실 습도 (%)
* T4: 사무실 온도 (섭씨)
* RH_4: 사무실 습도 (%)
* T5, 화장실 온도 (섭씨)
* RH_5, 화장실 습도 (%)
* T6: 건물 외부 온도 - 북쪽 (섭씨)
* RH_6, 건물 외부 습도 - 북쪽 (%)
* T7: 다리미실 온도 (섭씨)
* RH_7, 다리미실 습도 (%)
* T8: 십대방 온도 (섭씨)
* RH_8: 십대방 습도 (%)
* T9: 부모방 온도 (섭씨)
* RH_9: 부모방 습도 (%)
* T_out: 외부 온도 (섭씨)
* Press_mm_hg: 기압 (mm Hg)
* RH_out: 외부 습도 (%)
* Windspeed: 풍속 (m/s)
* Visibility:가시도 (km)
* Tdewpoint: 이슬점 (°C)

<br>
<br>
<br>

### 1. 데이터 탐색 (EDA) 및 전처리

```{r eda}
#Load Data
dat <- read.csv("산업공학특론I_10주차_실습 데이터.csv")
head(dat)

# Preprocessing Data
dat <- dat[,-1]
dat <- scale(dat)
summary(dat)

# Train-Test split
set.seed(0)
train_idx <- sample(1:nrow(dat), 0.7*nrow(dat))
train <- as.data.frame(dat[train_idx,])  
test <- as.data.frame(dat[-train_idx,])
nrow(train); nrow(test)
```

<br>

### 2. 상관분석

```{r cor}
library(corrplot)

corr <- cor(train, method='pearson')
col <- colorRampPalette(c('red', 'blue'))
corrplot(corr, method='ellipse', col=col(200), addCoef.col='black', 
         type='lower', tl.cex=0.7, number.cex=0.5, tl.col='black')
```

<br>

### 3. 일반회귀모형

```{r reg}
library(caret)
library(Metrics)

#Modeling
reg <- train(Appliances~. , data=train, method='lm', trControl=trainControl(method='cv'))

#Result
summary(reg)

#Prediction Evaluate
err <- function(actual, pred) {
  result <- c(mae(actual, pred), mse(actual, pred), rmse(actual, pred))
  names(result) <- c('MAE', 'MSE', 'RMSE')
  print(result)
}
pred_reg <- predict(reg, test)
err(test$Appliances, pred_reg)
```


<br>

### 4. PCR

```{r pcr}
library(pls)

#Modeling
pcr_model <- pcr(Appliances~. , data=train, validation='CV')
summary(pcr_model)

#Visualization
biplot(pcr_model)
plot(RMSEP(pcr_model), legendpos='topright')
plot(pcr_model, ncomp=6, line=T)
plot(pcr_model, 'loadings', comps=1:6, legendpos='topright')

PC <- pcr_model$scores[,1:6] #load best PC components
train_pc <- cbind(train[,1], PC)
colnames(train_pc)[1] <- "Appliances"
reg_pc <- train(Appliances~., data=train_pc, method='lm',trControl=trainControl(method='cv'))
summary(reg_pc)

pred_pcr <- predict(pcr_model, test, ncomp=6)
err(test$Appliances, pred_pcr)
```


<br>

### 5. PLSR

```{r plsr}
#Modeling
plsr_model <- plsr(Appliances~. , data=train, validation='CV') 
summary(plsr_model)

#Visualization
biplot(plsr_model)
plot(RMSEP(plsr_model), legendpos='topright')
plot(plsr_model, ncomp=7, line=T)
plot(plsr_model, 'loadings', comps=1:7, legendpos='topright')

PLSR <- plsr_model$scores[,1:7] #load best PC components
train_pls <- cbind(train[,1], PLSR)
colnames(train_pls)[1] <- "Appliances"
reg_pls <- train(Appliances~., data=train_pls, method='lm',trControl=trainControl(method='cv'))
summary(reg_pls)

pred_plsr <- predict(plsr_model, test, ncomp=7)
err(test$Appliances, pred_plsr)
```
